dictionaries/fa_IR/fa_IR.aff
##
## Lilak - The Aruma of Persian Sugar
## Copyright (C) 2015 Mostafa Sedaghat Joo (mostafa.sedaghat@gmail.com)
##
## This file is part of Lilak.
##
## Lilak is free software: you can redistribute it and/or modify
## it under the terms of the GNU General Public License as published by
## the Free Software Foundation, either version 3 of the License, or
## (at your option) any later version.
##
## Lilak is distributed in the hope that it will be useful,
## but WITHOUT ANY WARRANTY; without even the implied warranty of
## MERCHANTABILITY or FITNESS FOR A PARTICULAR PURPOSE.  See the
## GNU General Public License for more details.
##
## You should have received a copy of the GNU General Public License
## along with Lilak.  If not, see <http://www.gnu.org/licenses/>.
##
## 
## Lilak: https://github.com/m-o-s-t-a-f-a/lilak
## Version 1.0, 2015-12-01
##

SET UTF-8
LANG fa_FA
FLAG long

TRY ایرندومهتبسل‌کشگزفخپجقعآحچصطغذضژظثئءؤُِةّأَ
KEY ضصثقفغعهخحجچپ|شسیبلاتنمکگ|ظطزرذدئو
IGNORE ًٌٍَُِّـْ

NOSPLITSUGS

NOSUGGEST             !!
COMPOUNDBEGIN         UU
COMPOUNDEND           WW
NEEDAFFIX             AA
COMPOUNDFLAG          CC
ONLYINCOMPOUND        OO
COMPOUNDPERMITFLAG    PP
COMPOUNDFORBIDFLAG    FF
COMPOUNDMIN           1

## clitics

# استمراری ساز «می» با نیم فاصله
PFX e1      Y        1
PFX e1      0        می‌/FFUU        .


# استمراری ساز «نمی» با نیم فاصله
PFX e2      Y        1
PFX e2      0        نمی‌/FFUU        .


# استمراری ساز «همی» با نیم فاصله
PFX e3      Y        1
PFX e3      0        همی‌/FFUU       .


# استمراری ساز «می» بدون نیم فاصله - چسبان
PFX e4      Y        1
PFX e4      0        می/FFUU        .


# استمراری ساز «نمی» بدون نیم فاصله - چسبان
PFX e5      Y        1
PFX e5      0        نمی/FFUU       .


# شناسه فعل در زمان حال یا مضارع
SFX sh      Y        6
SFX sh      0        م/FFWW          .
SFX sh      0        ی/FFWW          .
SFX sh      0        د/FFWW          .
SFX sh      0        یم/FFWW         .
SFX sh      0        ید/FFWW         .
SFX sh      0        ند/FFWW         .


# شناسه فعل در زمان گذشته یا ماضی
SFX sg      Y        5               
SFX sg      0        م/FFWW            .
SFX sg      0        ی/FFWW            .
SFX sg      0        یم/FFWW           .
SFX sg      0        ید/FFWW           .
SFX sg      0        ند/FFWW           .


# شناسه فعل در زمان گذشته زنده یا نقلی 
SFX sn      Y        6               
SFX sn      0        ‌ام/FFWW           .
SFX sn      0        ‌ای/FFWW           .
SFX sn      0        ‌است/FFWW          .
SFX sn      0        ‌ایم/FFWW          .
SFX sn      0        ‌اید/FFWW          .
SFX sn      0        ‌اند/FFWW          .


# objective pronoun 
# most common opjective pronons for verbs
# ضمیر مفعولی برای فعل‌های زمان حال
SFX zh      Y        7      
SFX zh      0        مت/FFWW         . 
SFX zh      0        مش/FFWW         .
SFX zh      0        متان/FFWW       .
SFX zh      0        مشان/FFWW       .
SFX zh      0        دم/FFWW         .
SFX zh      0        دت/FFWW         .
SFX zh      0        دش/FFWW         .


# ضمیر مفعولی برای فعل‌های زمان گذشته
SFX zg      Y        5
SFX zg      0        مت/FFWW         . 
SFX zg      0        مش/FFWW         .
SFX zg      0        متان/FFWW       .
SFX zg      0        مشان/FFWW       .
SFX zg      0        ش/FFWW          .

 
# ضمیر ملکی متصل
SFX z1      N        6
SFX z1      0        م/WW           .
SFX z1      0        ت/WW           .
SFX z1      0        ش/WW           .
SFX z1      0        مان/WW         .
SFX z1      0        تان/WW         .
SFX z1      0        شان/WW         .


# ضمیر ملکی متصل
SFX z2      N        6
SFX z2      0        یم/FFWW         .
SFX z2      0        یت/FFWW         .
SFX z2      0        یش/FFWW         .
SFX z2      0        یمان/FFWW       .
SFX z2      0        یتان/FFWW       .
SFX z2      0        یشان/FFWW       .


# ضمیر ملکی منفصل
SFX z3      N        6
SFX z3      0        ‌ام/FFWW         .
SFX z3      0        ‌ات/FFWW         .
SFX z3      0        ‌اش/FFWW         .
SFX z3      0        ‌مان/FFWW        .
SFX z3      0        ‌تان/FFWW        .
SFX z3      0        ‌شان/FFWW        .


# ضمیر ملکی متصل در حالت جمع
SFX z4      N        6
SFX z4      0        هایم/FFWW         .
SFX z4      0        هایت/FFWW         .
SFX z4      0        هایش/FFWW         .
SFX z4      0        هایمان/FFWW       .
SFX z4      0        هایتان/FFWW       .
SFX z4      0        هایشان/FFWW       .

# ضمیر ملکی منفصل در حالت جمع
SFX z5      N        6
SFX z5      0        ‌هایم/FFWW         .
SFX z5      0        ‌هایت/FFWW         .
SFX z5      0        ‌هایش/FFWW         .
SFX z5      0        ‌هایمان/FFWW       .
SFX z5      0        ‌هایتان/FFWW       .
SFX z5      0        ‌هایشان/FFWW       .

#علامت جمع «ان» متصل
SFX an      N        1
SFX an      0        ان/FFWW        .

# علامت جمع «ها» متصل
SFX j1      N        1
SFX j1      0        ها/FFWW        .


# علامت جمع «ها» منفصل
SFX j2      N        1
SFX j2      0        ‌ها/FFWW         .


# علامت جمع «ها» متصل
SFX j3      N        1
SFX j3      0        های/FFWW       .


# علامت جمع «ها» منفصل
SFX j4      N        1
SFX j4      0        ‌های/FFWW        .


# علامت جمع های نکره متصل
SFX j5      N        1
SFX j5      0        هایی/FFWW       .


# علامت جمع های نکره منفصل
SFX j6      N        1
SFX j6      0        ‌هایی/FFWW       .


# نشان همزه
SFX hz      N        1
SFX hz      0        ‌ی/FFWW        .


# یای نکره متصل 
SFX y1      N        1
SFX y1      0        ی/FFWW          .


# یای نکره منفصل
SFX y2      N        1
SFX y2      0        ‌ی/FFWW          .


# یای نکره منفصل
SFX y3      N        1
SFX y3      0        ‌ای/FFWW          .


# یای نکره متصل
SFX y4      N        1
SFX y4      0        یی/FFWW          .


## صورت‌هاى متصل فعل «بودن» (ام، اى، است، ایم، اید، اند) در زمان حال
SFX b1  N        6
SFX b1  0        م/FFWW          .
SFX b1  0        ی/FFWW          .
SFX b1  0        ست/FFWW          .
SFX b1  0        یم/FFWW          .
SFX b1  0        ید/FFWW          .
SFX b1  0        ند/FFWW          .


## صورت‌هاى منفصل فعل «بودن» (ام، اى، است، ایم، اید، اند) در زمان حال
SFX b2  N        5
SFX b2  0        ‌ام/FFWW          .
SFX b2  0        ‌ای/FFWW          .
SFX b2  0        ‌ایم/FFWW          .
SFX b2  0        ‌اید/FFWW          .
SFX b2  0        ‌اند/FFWW          .


## صورت‌هاى متصل فعل «بودن» (ام، اى، است، ایم، اید، اند) در زمان حال
SFX b3  N        6
SFX b3  0        یم/FFWW          .
SFX b3  0        یی/FFWW          .
SFX b3  0        ست/FFWW          .
SFX b3  0        ییم/FFWW         .
SFX b3  0        یید/FFWW         .
SFX b3  0        یند/FFWW         .

## صورت‌هاى متصل فعل «بودن» (ام، اى، است، ایم، اید، اند) در زمان حال
SFX b4  N        5
SFX b4  0        م/FFWW          .
SFX b4  0        ی/FFWW          .
SFX b4  0        یم/FFWW         .
SFX b4  0        ید/FFWW         .
SFX b4  0        ند/FFWW         .

## صورت‌هاى منفصل فعل «بودن» (ام، اى) مفرد
SFX b5  N        2
SFX b5  0        ‌ام/FFWW          .
SFX b5  0        ‌ای/FFWW          .

## صورت‌هاى منفصل فعل «بودن» (ایم، اید، اند) جمع
SFX b6  N        3
SFX b6  0        ‌ایم/FFWW          .
SFX b6  0        ‌اید/FFWW          .
SFX b6  0        ‌اند/FFWW          .


# atached Tar & Tarin
SFX t1  N        2
SFX t1  0        تر/j1j3y1         .
SFX t1  0        ترین/j2j4         .


# detached Tar & Tarin with zwnj
SFX t2  N        2
SFX t2  0        ‌تر/j1j3y1        .
SFX t2  0        ‌ترین/j2j4        .



REP 5
REP ي   ی
REP ك   ک
REP ة   ه
REP ة   ت
REP ‌    _

MAP 10
MAP ضص
MAP طظ
MAP ضظ
MAP فق
MAP غع
MAP چخحج
MAP بپ
MAP کگ
MAP ژزر
MAP اآ
